# 集团股份支付问题请教

提问人：areuready 时间：2022-06-26 00:48:22
1.png (11.26 KB, 下载次数: 1)
2022-6-26 00:18 上传
在集团股份支付的各种情形下，情形 2 是母公司以子公司的股票授予母公司的职工，母公司负有结算义务；情形 4 是母公司以集团內其他子公司的股票授予子公司职工，母公司负有结算义务。
问题 1 ：情形 2 中，根据《中国证监会“2020 年上市公司年报会计监管报告”2021-8-27》问题（八）2——未恰当确认股份支付（下称”20年监管报告“），在母公司个别报表层面作为现金结算的股份支付处理，在合并层面作为权益结算股份支付处理（理由是“在合并报表层面，因子公司权益工具视为企业集团自身权益工具”）。假设母公司的会计分录为： 借：成本/费用 应付职工薪酬 贷：应付职工薪酬 长期股权投资复制代码合并抵销分录这样写正确吗？借：长期股权投资 贷：资本公积复制代码
问题 2 ：情形 4 中，子公司A作为权益结算的股份支付处理，母公司作为现金结算的股份支付处理，合并层面不少观点都认为作为现金结算的股份支付处理。但是如果按照 20 年监管报告的观点，在合并层面子公司的权益工具视为集团自身权益工具，那么不仅情形 4 在合并层面则属于以权益结算的股份支付，而且凡是涉及到以集团內子公司权益工具结算的，在合并层面就不再存在定性为以现金结算的可能。请问这个推理对吗？

回答人：chenyiwei
不论个别报表层面如何处理，在合并报表层面均应调整为权益结算股份支付。如果受益方或者结算义务方在其自身报表中按照现金结算股份支付进行核算的，则合并报表层面还需就两种股份支付在费用计量方面的差异进行调整。
情形 4 中，接受服务企业为本集团，负有结算义务并提供结算标的的仍然是本集团（子公司少数股权在合并报表层面视为自身权益工具），因此仍需调整为权益结算股份支付。“凡是涉及到以集团內子公司权益工具结算的，在合并层面就不再存在定性为以现金结算的可能”的理解基本合理。

提问人：huaidong 时间：2022-06-28 16:32:44
合报层面用集团内的其他子公司权益工具结算的应该都是属于权益结算吧，集团整体角度考虑那就是用自己的股票激励自己的员工，不知道这么理解对不对

回答人：chenyiwei
可以这样理解。